【裁判字號】    98,交聲,286
【裁判日期】    980330
【裁判案由】    聲明異議
【裁判全文】
臺灣高雄地方法院交通事件裁定   98年度交聲字第286號
原處分機關  交通部公路總局高雄區監理所
異  議  人  甲○○
上列異議人即受處分人因違反道路交通管理處罰條例案件，對於
交通部公路總局高雄區監理所中華民國98年2 月6 日所為處分（
高監自裁字第裁80-U00000000號），聲明異議，本院裁定如下：
    主    文
異議駁回。
    理    由
一、本件異議意旨略以：受處分人即異議人甲○○（下稱異議人
    ）駕駛登記所有之車號JV-5598 自小客車，於民國（下同）
    97年12月7 日上午9 時34分許，雖行經高雄市○○區○○路
    （西往東）平交道紅燈，惟因異議人當時已降低速度為每小
    時15公里，且紅燈亮，應加速通過；而依道路交通管理處罰
    條例第54條第1 項第1 款規定，不遵守看守人之指示、遮斷
    器開始放下為主要優先；配合警鈴已響、閃光號誌已顯示，
    則為次要；甚至無警鈴已響、閃光號誌已顯示，都能達到安
    全。本件異議人車輛已遠離平交道遮斷器設立位置，遮斷器
    無開始放下跡象，可見異議人車輛並未闖越平交道，即無違
    規行為。爰提出聲明異議，請予撤銷原處分等語。
二、按汽車駕駛人，駕車在鐵路平交道有下列情形之一者，處新
    臺幣6 千元以上1 萬2 千元以下罰鍰。因而肇事者，並吊銷
    其駕駛執照：一、不遵守看守人員之指示，或遮斷器開始放
    下，或警鈴已響、閃光號誌已顯示，仍強行闖越。道路交通
    管理處罰條例第54條第1 款定有明文。次按汽車行駛中，駕
    駛人看到鐵路平交道標誌或標線後，應即將速度減低至時速
    15公里以下，接近平交道時，應依下列規定：二、鐵路平交
    道設有警鈴及閃光號誌者，警鈴已響，閃光號誌已顯示，駕
    駛人應暫停俟火車通過後，看、聽鐵路兩方確無火車駛來，
    始得通過。如警鈴未響，閃光號誌未顯示，仍應看、聽鐵路
    兩方無火車駛來，始得通過。道路交通安全規則第104 條第
    1 項第2 款亦有明定。
三、經查：
  (一)本件異議人於上開時地，駕駛車號JV-5598 自小客車沿高雄
    市○○區○○路（西往東），行經該路與台灣鐵路管理局西
    部縱貫線鐵道有燈光號誌管制之交岔路口闖紅燈，經舉發機
    關以其有上開闖越紅燈違規而製單舉發。異議人不服，經原
    處分機關認其有「警鈴已響閃光號誌已顯示，闖平交道」之
    違規明確，乃裁處罰鍰新台幣（下同）1 萬元，施以道安講
    習，並記違規點數3 點之處分等情，有內政部警政署鐵路警
    察局舉發違反道路交通管理事件通知單、舉發違規照片2 紙
    、內政部警政署鐵路警察局第三警務段98年1 月15日書函、
    裁決書、送達證書各1 份在卷可稽，堪認屬實。
  (二)異議人雖以上開情詞置辯。惟：上開鐵道路段設置於高雄市
    左營區○○路○○道之微電腦自動照相機運作正常，於平交
    道警鈴響起、閃光號誌已顯示6 至8 秒後開始拍照違規車輛
    ；而異議人上開自小客車於平交道警鈴已響，閃光號誌已顯
    示9.6 秒拍攝第1 張，10.6秒拍攝第2 張，時速21公里闖越
    平交道等情，有內政部警政署鐵路警察局第三警務段98年1
    月15日書函在卷足參，經與卷附舉發違規照片2 紙比對（參
    本院卷第4 、6 頁），核屬相符。由此觀之，異議人確有上
    開「警鈴已響閃光號誌已顯示，闖平交道」之違規無訛，則
    異議人否認闖越平交道紅燈違規云云，即屬無由。
  (三)再通常鐵路平交道之警鈴與閃光號誌係配合運作，異議人駕
    車行經該處路段，容因車窗關閉無法適切聽聞，且當時警鈴
    、閃光號誌已經過9.6 秒、10.6秒，而異議人闖越時速為21
    公里，已違反道路交通安全規則第104 條第2 款中段「上開
    汽車行駛中，駕駛人看到鐵路平交道標誌或標線後，應即將
    速度減低至時速15公里以下」，且「警鈴已響，閃光號誌已
    顯示，駕駛人應暫停俟火車通過後，始得通過。」之規定。
    則異議人所辯：警鈴已響、閃光號誌已顯示為次要，甚至無
    警鈴已響、閃光號誌已顯示，都能達到安全云云，顯然違背
    上開道路交通安全規則之要求，嚴重違背遵守交通義務，甚
    為爍然，自無可信。
  (四)又本件異議人經舉發，向原處分機關申訴後，經舉發機關內
    政部警政署鐵路警察局轉由所屬執法單位即其第三警務段查
    明後，於98年1 月15日以鐵三行字第0980000096號書函逕為
    回覆，亦經原處分機關98年2 月12日高監自字第0980005917
    號函復在案（參本院卷第4 、8 頁）。上開書函為合法公文
    書，異議人並無任何舉證或說明，率指上開書函為無效文件
    ，不得參酌云云，亦無可採。
四、綜上所述，原處分機關以異議人有上開違規，依道路交通管
    理處罰條例第54條第1 款、第63條第1 項第3 款之規定，裁
    處異議人罰鍰1 萬元，施以道安講習，並記違規點數3 點，
    揆諸上開規定及說明，並無違誤，且未逾道路交通管理事件
    統一裁罰基準及處理細則之裁量權範圍，於法並無不合，應
    予維持。本件異議人之異議，為無理由，應予駁回。
據上論斷，應依道路交通管理處罰條例第87條第2 項、道路交通
案件處理辦法第19條前段，裁定如主文。
中    華    民    國    98    年    3     月    30    日
                  交通法庭    法  官  李昆南
以上正本證明與原本無異。
如不服本裁定應於送達後5日內向本院提出抗告狀。
中    華    民    國    98    年    3     月    31    日
                              書記官  黃美玲


司法院資訊處製作；財團法人民間司法改革基金會備份。
